【裁判字號】    96,訴,684
【裁判日期】    970117
【裁判案由】    業務侵占等
【裁判全文】
臺灣新竹地方法院刑事宣示判決筆錄       96年度訴字第684號
聲  請  人  臺灣新竹地方法院檢察署檢察官
被      告  甲○○
上列被告因業務侵占等案件，經檢察官提起公訴（九十六年度偵
字第一五０二號）後，聲請改依協商程序而為判決，本院於中華
民國九十七年一月十七日下午四時，在本院刑事第九法庭宣示判
決，出席職員如下：
法官起立朗讀判決主文、犯罪事實要旨、處罰條文、附記事項，
及告以上訴限制、期間並提出上訴狀之法院，且諭知記載其內容
：
一、主  文：
    甲○○犯業務侵占罪，處有期徒刑陸月，如易科罰金，以新
    臺幣壹仟元折算壹日，減為有期徒刑月，如易科罰金，以
    新臺幣壹仟元折算壹日。又犯詐欺取財罪，處有期徒刑月
    ，如易科罰金，以新臺幣壹仟元折算壹日，減為有期徒刑壹
    月又拾伍日，如易科罰金，以新臺幣壹仟元折算壹日。又犯
    詐欺取財罪，處有期徒刑月，如易科罰金，以新臺幣壹仟
    元折算壹日，減為有期徒刑壹月又拾伍日，如易科罰金，以
    新臺幣壹仟元折算壹日。應執行有期徒刑陸月，如易科罰金
    ，以新臺幣壹仟元折算壹日。緩刑年，並應依本院九十六
    年度附民字第一一四號和解筆錄內容，給付新臺幣拾萬
    捌仟肆佰玖拾捌元予被害人乙○○。
二、犯罪事實要旨：
（一）甲○○受僱於乙○○，在乙○○所經營位於新竹市○○路
      ○段三九五號之進鈿商行，擔任送貨員兼收帳員之工作，
      係從事業務之人。竟基於意圖為自己不法之所有之犯，自
      民國九十五年四月間某日起至同年七月初某日止，在如附
      表編號一至六所示之客戶內，向各該編號所示之客戶收取
      如各該編號所示之貨款後，將款項據為己有，予以侵占入
      己，總計侵占貨款達新臺幣（下同）四十萬八千四百九十
      八元。
（二）甲○○另基於意圖為自己不法所有之犯意，於九十五年七
      月五日，在新竹市○○路○段三九五號之進鈿商行內，向
      乙○○佯稱因遭人催討賭債，急需借款十萬元，借款再以
      薪資抵扣，致乙○○不疑有他，另交付甲○○十萬元現金
      。未料，甲○○旋於翌日即九十五年七月六日即擅自離職
      。
（三）而甲○○於離職後，另基於意圖為自己不法所有之犯意，
      於九十五年七月十九日，在如附表編號七所示之客戶珍品
      天井屋內，以其仍係進鈿商行收帳員之身分，向不詳姓名
      之店員收取如該編號所示之貨款，致店員誤以為甲○○仍
      係進鈿商行收帳員，不疑有他，而將該編號所示之貨款交
      付甲○○，嗣經乙○○因未收得貨款，詢問後才得悉已為
      甲○○收取，經多次催討均置知不理，始知上情。
三、處罰條文：
    刑法第三百三十六條第二項、第三百三十九條第一項、第七
    十四條第一項第一款、第二項第三款、第三項，中華民國九
    十六年罪犯減刑條例第二條第一項第三款、第七條。
四、附記事項：
（一）起訴檢察官原認被告所犯如附表編號一至七之犯行，係均
      犯刑法第三百三十六條第二項之業務侵占罪，並依修正前
      刑法第五十六條規定論以連續犯關係等語，惟此部分業經
      蒞庭公訴人當庭更正如附表編號一至六所示之犯行，被告
      應係基於接續的侵占犯意為之，而附表編號七所示之收款
      行為係在被告離職後所為，被告彼時已無業務侵占之身分
      關係，應是基於詐欺取財犯意為之；故被告所為如附表編
      號一至六所示之犯行，係犯刑法第三百三十六條第二項之
      業務侵占罪，所為編號七之犯行，係犯同法第三百三十九
      條第一項之詐欺取財罪等語，是本院即以公訴人更正後之
      上開犯罪事實及罪名為本院審理之範圍。
（二）被告所為上開三犯罪行為，時間均在九十六年四月二十四
      日以前，均合於九十六年七月十六日公布生效之中華民國
      九十六年罪犯減刑條例所定之減刑條件，爰依該條例第二
      條第一項第三款、第七條之規定，均減其宣告刑二分之一
      ，並諭知易科罰金之折算標準。
（三）被告未曾受有期徒刑以上刑之宣告一節，有臺灣高等法院
      被告全國前案紀錄表、臺灣新竹地方法院檢察署被告刑案
      資料查註記錄表等件在卷可參，符合緩刑之要件；又被告
      在本院審理時與告訴人即被害人乙○○已達成民事和解，
      檢察官併依刑法第七十四條第二項第三款、第三項之規定
      ，與被告協商於被告緩刑期間內，課予依和解筆錄內容履
      行之負擔，爰依法記載如主文所示，以上均附此敘明。
五、協商判決除有刑事訴訟法第四百五十五條之四第一項第一款
    於本訊問程序終結前，被告撤銷協商合意或檢察官撤回協商
    聲請者；第二款被告協商之意思非出於自由意志者；第四款
    被告所犯之罪非第四百五十五條之二第一項所定得以協商判
    決者；第六款被告有其他較重之裁判上一罪之犯罪事實者；
    第七款法院認應諭知免刑或免訴、不受理者情形之一，及違
    反同條第二項「法院應於協商合意範圍內為判決；法院為協
    商判決所科之刑，以宣告緩刑或二年以下有期徒刑、拘役或
    罰金為限」之規定者外，檢察官與被告均不得上訴。
六、如有前項得上訴之情形，得自收受宣示判決筆錄送達之日起
    十日內，向本院提出上訴書狀，上訴於第二審法院。
中    華    民    國    97    年    1     月    17    日
                    刑事第五庭
                                   書  記  官  蕭 惠 婷
                                   審判長法官  楊 麗 文
以上筆錄正本係照原本作成。
中    華    民    國    97    年    1     月    17    日
                                   書  記  官  蕭 惠 婷
附錄本案論罪科刑法條全文：
中華民國刑法第336條第2項
對於業務上所持有之物，犯前條第1項之罪者，處6月以上5年以
下有期 徒刑，得併科 3 千元以下罰金。
中華民國刑法第339條第1項
意圖為自己或第三人不法之所有，以詐術使人將本人或第三人之
物交付者，處5年以下有期徒刑、拘役或科或併科1千元以下罰金
。
附表：
┌──┬──────┬───────────┬─────────┐
│編號│時間        │客戶名稱、地點        │貨款金額（新臺幣）│
├──┼──────┼───────────┼─────────┤
│ 一 │95年4月15 日│天香回味竹北分店及光復│6萬9,643元        │
│    │、5月15 日  │分店                  │                  │
├──┼──────┼───────────┼─────────┤
│ 二 │95年4月3日  │竹北路邊攤薑母鴨店    │1萬4,540元        │
├──┼──────┼───────────┼─────────┤
│ 三 │95年5月20 日│溫宗翰（新竹市○○路  │2萬1,000元        │
│    │            │553號 ）              │                  │
├──┼──────┼───────────┼─────────┤
│ 四 │95年6月底及7│新中興餐廳（新竹縣湖口│11萬7,822 元      │
│    │月初        │鄉○○街42巷1號）     │                  │
├──┼──────┼───────────┼─────────┤
│ 五 │95年6月及7月│台西大排檔飲食店（新竹│9萬4,788元        │
│    │初          │縣湖口鄉○○路97號1樓 │                  │
│    │            │）                    │                  │
├──┼──────┼───────────┼─────────┤
│ 六 │95年7月1日  │林記燒臘店（新竹縣新豐│6萬9,000元        │
│    │            │鄉○○路1號）         │                  │
├──┼──────┼───────────┼─────────┤
│ 七 │95年7月19 日│珍品天井屋（新竹市建功│2萬1,705元        │
│    │            │路51巷9號）           │                  │
└──┴──────┴───────────┴─────────┘


司法院資訊處製作；財團法人民間司法改革基金會備份。
